【裁判字號】    89,訴,79
【裁判日期】    890406
【裁判案由】    毒品危害防制條例
【裁判全文】
臺灣彰化地方法院刑事判決                            八十九年度訴字第七九號
    公  訴  人  臺灣彰化地方法院檢察署檢察官
    被      告  甲○○
右列被告因違反毒品危害防制條例案件，經檢察官提起公訴（八十八年度毒偵字第一
七三三號）及移送併案審理（八十九年度毒偵字第一０三號、八十九年度毒偵字第五
八二號），本院判決如左：
    主      文
甲○○連續施用第一級毒品，處有期徒刑捌月。
第一級毒品海洛因粉末參包毛重零點玖公克沒收銷燬之，注射針筒壹支沒收。
    事      實
一、甲○○曾因施用毒品案件，經本院以八十七年度毒聲字第一四八三號裁定送觀察
    、勒戒後，認無繼續施用毒品之傾向，經臺灣彰化地方法院檢察署檢察官於八十
    七年十一月十日以八十七年度偵字第八三三一號不起訴處分確定。甲○○又因再
    犯施用毒品案件，經臺灣彰化地方法院檢察署檢察官聲請，由本院以八十八年度
    毒聲字第二０五五號裁定令入戒治處所施以強制戒治。並經本院就其施用第一、
    二級毒品犯行分別以八十八年度彰簡字第三三五號及八十八年度訴字第四六四號
    判處有期徒刑五月及六月，分別於八十八年八月三十一日及八十八年九月二十八
    日判決確定。戒治期間因合乎停止戒治要件，經本院以八十八年度毒聲字第四一
    七四號裁定停止戒治，所餘戒治期間交付保護管束（臺灣彰化地方法院檢察署八
    十八年度戒執護字第七七五號執行，保護管束期間應至八十九年五月十七日期滿
    ）。詎料甲○○竟仍不知悔改，復基於概括犯意，自八十八年十一月初某日起至
    八十九年一月二十二日前三日之某一日止，在其位於彰化縣和美鎮○○路○段二
    二三號住處及其他不詳地點，連續多次以針筒注射方式施用第一級毒品海洛因。
    嗣於八十八年十一月五日及十二月三日向臺灣彰化地方法院檢察署觀護人室報到
    時，經採集其尿液送鑑驗結果，均呈鴉片類陽性反應，又於八十九年一月二十二
    日下午四時許，在彰化縣和美鎮○○路○段與和厝路口經警查獲，扣得第一級毒
    品海洛因三包（毛重零點九公克）及供施用第一級毒品海洛因使用之注射針筒一
    支。
二、案經臺灣彰化地方法院檢察署檢察官自動檢舉偵查起訴及彰化縣警察局和美分局
    報由臺灣彰化地方法院檢察署檢察官移送本院併案審理。
    理      由
一、訊據被告甲○○坦承自八十八年十一月初某日起至同年月底止連續施用第一級毒
    品海洛因之犯行，並有長昕生活事業股份有限公司出具之濫用藥物陽性檢體檢驗
    報告二紙附卷可稽。而被告於八十九年一月二十二日經警查獲後經採尿送驗結果
    ，亦發現有嗎啡陽性反應，有彰化縣衛生局煙毒尿液檢驗成績書附卷可參，以毒
    品毒性留於人體內至以尿液之方式排出所須之時間推之，被告於上述時間之前三
    日內必有施用毒品海洛因，始會因毒品在體內水解，而於尿液驗出嗎啡陽性反應
    ，且被告於八十九年一月二十二日警訊中即供認警方於其所騎乘車號ＴＶＭ—一
    一一號機車座椅下查獲之海洛因三包（毛重零點九公克）及注射針筒一支均為伊
    所有，伊以注射針筒和自來水攪拌海洛因後施打等語，復有海洛因三包（毛重零
    點九公克）及注射針筒一支扣案可稽，是被告係自八十八年十一月初某日起至八
    十九年一月二十二日前三日之某一日止連續施用第一級毒品海洛因已可認定。又
    被告前因施用毒品案件，經本院以八十七年度毒聲字第一四八三號裁定送觀察、
    勒戒後，認無繼續施用毒品之傾向，由臺灣彰化地方法院檢察署檢察官於八十七
    年十一月十日以八十七年度偵字第八三三一號處分書為不起訴處分確定，有臺灣
    彰化地方法院檢察署刑案資料查註紀錄表及不起訴處分書在卷足憑。又被告又因
    在五年內再犯毒品危害防制條例第十條之罪，經本院以八十八年度毒聲字第二０
    五五號裁定令入戒治處所施以強制戒治，後經本院以八十八年度毒聲字第四一七
    四號裁定停止戒治，所餘戒治期間付保護管束，由臺灣彰化地方法院檢察署八十
    八年度戒執護字第七七五號執行，保護管束期間應至八十九年五月十七日期滿，
    有檢察署檢察官保護管束指揮書在卷可參，本案事證明確，被告犯行至堪認定。
二、核被告所為，係犯毒品危害防制條例第十條第一項之罪。被告持有第一級毒品海
    洛因後，又進而施用之，其持有之低度行為為施用之高度行為吸收，爰不另論罪
    。其連續多次施用第一級毒品海洛因，時間緊接，犯罪基本構成要件相同，顯係
    基於概括犯意為之，是為連續犯，應以一罪論，並依法加重其刑。爰審酌被告犯
    罪之動機、目的、手段及保護管束期間一再施用海洛因、毫無戒斷意志等一切情
    狀，量處如主文所示之刑，以示懲儆。扣案之海洛因三包（毛重零點九公克）係
    第一級毒品，爰依法宣告沒收銷燬之，另注射針筒一支係被告所有供犯罪所用之
    物，應依法宣告沒收。
三、被告前因施用第一級毒品案件，於八十八年九月二十八日經本院以八十八年度訴
    字第四六四號判決確定，已如前述，該次裁判既判力僅及於言詞辯論終結前之事
    實，故被告甲○○自八十八年十一月初起至八十九年一月二十二日回溯三日前某
    時止再次連續施用第一級毒品海洛因，已非該確定判決既判力效力所及，本院自
    應就前揭事實予以審理，併此敘明。
四、本件公訴意旨認被告於八十八年十一月四日某時施用第一級毒品海洛因，然查被
    告係自於八十八年十一月初起至八十九年一月二十二日前三日之某一日止，連續
    施用第一級毒品海洛因，已如前述，惟該部分犯行與本案檢察官起訴部分犯行具
    有連續犯之裁判上一罪關係，依審判不可分原理，本院自應加以審判，亦併此
    明。
據上論斷，應依刑事訴訟法第二百九十九條第一項前段，毒品危害防制條例第十條第
一項、第十八條第一項前段，刑法第十一條前段、第五十六條、第三十八條第一項第
二款，判決如主文。
本案經檢察官林俞妙到庭執行職務。
中      華      民      國    八十九    年      四      月      六      日
                                    臺灣彰化地方法院刑事第三庭
                                        法      官  姚  勳  昌
右正本證明與原本無異。
如不服本判決，應於判決送達後十日內向本院提出上訴狀( 須附繕本 )。
告訴人或被害人對於判決如有不服具備理由請求檢察官上訴者，其上訴期間之計算係
以檢察官收受判決正本之日期為準。
                                        法院書記官  楊  筱  惠
中      華      民      國    八十九    年      四      月      十      日
毒品危害防制條例第十條：
施用第一級毒品者，處六月以上五年以下有期徒刑。
施用第二級毒品者，處三年以下有期徒刑。


司法院資訊處製作；財團法人民間司法改革基金會備份。
